【裁判字號】    99,交抗,1967
【裁判日期】    991022
【裁判案由】    違反道路交通管理處罰條例
【裁判全文】
臺灣高等法院交通事件裁定            99年度交抗字第1967號
抗  告  人
即受處分人  甲○○
上列抗告人因違反道路交通管理處罰條例案件，不服臺灣桃園地
方法院99年度交聲字第1373號，中華民國99年9月15日所為裁定
，提起抗告，本院裁定如下：
    主  文
抗告駁回。
    理  由
一、抗告人即受處分人甲○○抗告意旨略以：受處分人駕駛小型
    車違規遭吊銷駕駛執照，但裁決時並未吊扣大貨車職業駕駛
    執照，只有蓋章註記。受處分人係小型車滿1年考大型車、
    滿3個月考機械常識，才有大貨車職業駕駛執照。受處分人
    違規駕駛小型車駕駛執照遭吊銷，不應連同大貨車職業駕駛
    執照也吊銷，一案不能二罰，因為分屬2張駕駛執照，所以
    不能2張都吊銷，並請求酌情受處人是大貨車司機，須賴大
    貨車職業駕駛執照工作云云。
二、按汽車駕駛人，駕駛執照吊扣期間駕駛小型車或機器腳踏車
    者，處新臺幣（下同）6,000元以上12,000元以下罰鍰，並
    當場禁止其駕駛，吊銷其駕駛執照，1年內不得考領駕駛執
    照，道路交通管理處罰條例第21條第1項第5款、第4項後段
    （原裁定誤載為第2項）、第67條第4項定有明文。又按汽車
    駕駛人，因違反本條例及道路交通安全規則之規定，受吊銷
    駕駛執照處分時，吊銷其執有各級車類之駕駛執照，亦為同
    條例第68條第1項所明定。
三、本院查：
（一）受處分人原領有大貨車職業駕駛執照，前於民國99年5月3
      日因酒後駕車酒精濃度超過標準，為警員攔查舉發，經以
      註記方式吊扣受處分人小型車普通駕駛執照1年（原審誤
      認為吊扣大貨車職業駕駛執照，應予更正），吊扣期間自
      99年6月24日起至100年6月23日止，有交通部公路總局新
      竹區監理所桃園監理站議（99裁）字第246號違反道路交
      通管理事件聲明異議案件移送書、違規查詢報表及汽車駕
      駛人螢幕列印單在卷可按（見原審卷第2、3、9、10 、11
      頁）。受處分人於小型車普通駕駛執照吊扣期間即99年8
      月18日3時28分許，駕駛車牌號碼4230-YM號自用小客貨車
      ，行經國道一號高速公路南下58.6公里處時，為內政部警
      政署國道公路警察局泰山分隊警員攔停製單舉發，嗣經原
      處分機關即交通部公路總局新竹區○○○○○道路交通管
      理處罰條例第21條第1項第5款、第4項後段、第67條第4項
      及違反道路交通管理事件統一裁罰基準及處理細則第41條
      、第43條、第44條及第67條規定，裁處受處分人罰鍰9,
      000元，並吊銷駕駛執照，1年內不得重新考領駕駛執照之
      處分，有內政部警政署國道公路警察局公警局交字第Z1
      B015697號舉發違反道路交通管理事件通知單影本、原處
      分機關99年8月31日桃監裁罰字第裁52-Z1B015697號違反
      道路交通管理事件裁決書影本（原裁定誤載為53-Z1B0156
      97號，見原審卷第6、7頁）在卷可稽。受處分人對於其在
      小型車普通駕駛執照吊扣期間仍駕駛4230-YM自用小客貨
      車之違規行為，亦不爭執，此部分事實堪以認定。
（二）按現行道路交通管理處罰條例第68條第1項，係於94年12
      月14日修正，並自95年3月1日施行，於99年5月5日未變動
      文字而修正改列為該條第1項。94年12月14日修正前原規
      定：「汽車  駕駛人，因違反本條例及道路交通安全規則
      之規定，受『吊扣或』吊銷駕駛執照處分時，『吊扣或』
      吊銷其持有各級車類之駕駛執照。」修正後則規定：「汽
      車駕駛人，因違反本條例及道路交通安全規則之規定，受
      吊銷駕駛執照處分時，吊銷其持有各級車類之駕駛執照。
      」將原條文中之「吊扣或」3字刪除，顯見立法意旨在於
      汽車駕駛人因違反道路交通管理處罰條例及道路交通安全
      規則之規定，於94年12月14日上述條文修正後，就受吊扣
      駕駛執照處分者，不再吊扣其持有各級車類之駕駛執照；
      但於受「吊銷駕照」處分者，仍維持一併吊銷其持有「各
      級」車類之駕駛執照。
（三）本件受處分人既因酒後駕車酒精濃度超過標準，受吊扣小
      型車普通駕駛執照之處分，其復於吊扣小型車普通駕駛執
      照處分之禁止駕駛小型車或機器腳踏車期間，違規駕駛自
      用小客貨車，依首揭說明，原處分機關依道路交通管理處
      罰條例21條第1項第5款、第4項後段、第67條第4項等規定
      ，裁決受處分人罰鍰9,000元，並吊銷其駕駛執照及1年內
      不得考領駕駛執照，並依同條例之修正後第68條規定，一
      併吊銷其持有之各級駕駛執照，並無違誤。受處分人提起
      抗告，主張不應一併吊銷其大貨車職業駕駛執照云云，殊
      屬無據。
（四）至於抗告意旨請求酌情受處分人為大貨車司機，須賴有大
      貨車職業駕駛執照工作乙節，無礙於受處分人違規事實之
      認定。而有關道路交通管理處罰條例第21條第4項後段吊
      銷駕駛執照及同條例第68條第1項吊銷其持有各級車類之
      駕駛執照之規定，立法者已經考量人民工作、生活、行動
      自由權及社會公眾用路安全之公共利益等因素，受處分人
      之工作機會縱受有影響，亦係因本身之交通違規行為所造
      成，受處分人以其駕駛大貨車為業，主張免予吊銷大貨車
      職業駕駛執照，於法無據，自不足憑採。
四、綜上所述，受處分人確有於前揭時、地，在小型車普通駕駛
    執照受吊扣期間猶駕駛自用小客貨車之違規行為，原審以原
    處分機關之裁決處分適法有據，因而駁回受處分人之異議聲
    明，核其認事用法，並無違誤。受處分人提起抗告，仍執前
    詞，指摘原審裁定不當，為無理由，應予駁回。
據上論結，應依道路交通案件處理辦法第26條，刑事訴訟法第41
2條，裁定如主文。
中    華    民    國    99    年    10    月    22    日
                 刑事第二十四庭  審判長法  官  李錦樑
                                       法  官  朱瑞娟
                                       法  官  陳恆寬
以上正本證明與原本無異。
不得再抗告。
                                       書記官  黃家麟
中    華    民    國    99    年    10    月    25    日

司法院資訊處製作；財團法人民間司法改革基金會備份。
